# 求助陈版：关于合并报表范围

提问人：jianduocai 时间：2013-02-15 17:59:07
首先给陈版拜年啦，祝陈版在新的一年身体健康，心想事成。 想与陈版请教个问题， 2010 年版本的企业会计准则讲解删除了委托经营合同达到控制不能合并报表的表述，是不是现在委托经营达到控制也可以合并报表了呢？现在实际业务中有通过委托经营或者vie等形式达到控制目的的情况，实际控制方是否可以并表呢？再次感谢陈版！

回答人：chenyiwei
回复 jiandanduocai 的帖子
谢谢！
通过托管、承包经营安排，如果确实能够实现控制，则也可以把被托管、承包经营的企业纳入合并报表范围。此问题属于 2011 年证监会年报分析中重点关注的问题，在 2012 年度预计也将受到至少同等的关注。财政部会计司在 2012 年 7 月还就此问题征求过各证券资格所技术部门的意见。本版面类似的讨论很多，你可以先搜索一下参考。但需要注意的是：尽管在理论上不能排除仅仅基于合同关系实现控制的可能性，但是在实务操作中应从严把握，基于对合同条款的个案详细分析，运用专业判断确定有无控制。在确定具有控制的情况下，还应进一步依据合同条款确定合并报表的具体方式，如被托管、承包经营企业的原股东的权益是作为少数股权还是作为负债；支付的托管费、承包费是作为费用还是少数股东损益；等等。 目前A股上市公司中的此类实际案例还较少见，但相信以后会增多。